---
title: "relatorio_starwars"
author: "euler"
date: "4/14/2021"
output:
  html_document: default
  pdf_document: default
---

```{r setup, include=FALSE}
knitr::opts_chunk$set(echo = TRUE)
```

## Objetivo do Exercício

Faça um mini relatório com um gráfico mostrando a frequência das espécies dos personagens do Star Wars. Use a base “starwars” do pacote dplyr. Faça isso seguindo o modelo de organização de projetos visto na primeira aula. 

Esse exercício faz parte do curso **Ciência de Dados 2**, veja em <https://curso-r.github.io/202104-r4ds-2/>

Vamos precisar dos pacotes:
```{r pipe}
# Definindo o PIPE
`%>%` <- magrittr::`%>%`
```

```{r carregar_pacotes, results='hide'}
library(dplyr)
library(ggplot2)
library(kableExtra)
```

### Base de dados

A base de dados vem com o pacote `dplyr` 

```{r ver_base}
data <- dplyr::starwars
dplyr::glimpse(data)
```

### Frequência de espécies

Queremos saber a quantidade de espécies diferentes no universo Star Wars. 
```{r }
data %>%
  dplyr::mutate(
    species = dplyr::if_else(is.na(species),"?Desconhecida?", species)
  ) %>%
  dplyr::summarise(esp_dif = dplyr::n_distinct(species))
```
Há 38 espécies diferentes no universo Star Wars, até sair o próximo filme, pelo menos. A distribuição das espécies é a seguinte:

```{r }
data %>%
  dplyr::mutate(
    species = dplyr::if_else(is.na(species),"?Desconhecida?",species)
  ) %>%
  dplyr::group_by(species) %>%
  dplyr::summarise(qtd = n()) %>%
  dplyr::mutate(perc = round(qtd / sum(qtd),2)) %>%
  dplyr::arrange(desc(qtd)) %>%
  kableExtra::kbl() %>%
  kableExtra::kable_styling()
```

Ou seja, 40% dos personagens são humanos. 7% são droids.


O código abaixo pretende buscar as 6 espécies mais comuns no universo Star Wars
```{r }
data %>%
  dplyr::mutate(
    species = dplyr::if_else(is.na(species),"?Desconhecida?",species)
  ) %>%
  dplyr::group_by(species) %>%
  dplyr::summarise(qtd = dplyr::n()) %>%
  dplyr::mutate(perc = round(qtd / sum(qtd),2)) %>%
  dplyr::arrange(desc(qtd)) %>%
  dplyr::slice_max(qtd, n=6) %>%
  kableExtra::kbl() %>%
  kableExtra::kable_styling()
```

### Criando tema para o ggplot2

Esse tema foi inspirado no trabalho do colega Alan Panosso (ver em <https://arpanosso.github.io/RSC2_Licao_01/>). Buscou-se usar tema semelhante ao Star Wars para criar os gráficos.

```{r meu_tema, cache=TRUE}
meu_tema_starwars <- function(){
#  fontTable = fonttable()
  
  ggplot2::theme(
    text = ggplot2::element_text(
      colour = "yellow",
      family = "Comic Sans MS Bold",
      size = 16
    ),
    plot.title = ggplot2::element_text(
      family = "Impact",
      hjust = 0.5,
      size = 30,
      colour = "orange",
    ),
    plot.subtitle = ggplot2::element_text(
      hjust = 0.5,
      size = 15,
      colour = "white",
    ),
    axis.text = ggplot2::element_text(color = "white",size=rel(.5)),
    axis.ticks.x = ggplot2::element_line(color = "white"),
    panel.background = ggplot2::element_rect(fill = "black"),
    panel.grid.major.y = ggplot2::element_line(size = 0.1,color="white"),
    panel.grid.minor = ggplot2::element_blank(),
    panel.grid.major.x = ggplot2::element_blank(),
    plot.background = ggplot2::element_rect(fill = "black", color = "black"),
    legend.position = "bottom",
    legend.background = ggplot2::element_rect(fill = "black", color = "black"),
  )
}
```

Usando este tema temos o seguinte gráfico

```{r pressure, echo=FALSE}
library(ggplot2)
data %>%
  dplyr::mutate(
    species = dplyr::if_else(is.na(species),"?Desconhecida?",species)
  ) %>%
  dplyr::group_by(species) %>%
  dplyr::summarise(qtd = dplyr::n()) %>%
  dplyr::arrange(desc(qtd)) %>%
  dplyr::slice_max(qtd, n=6) %>%
  ggplot2::ggplot(aes(x=reorder(species, -qtd), y=qtd, fill=as.factor(species),show.legend = FALSE)) +
    geom_col()+
    labs(title="Espécies mais frequentes",
         x="Espécies",
         y="Quantidade",
         fill="") +
    meu_tema_starwars() +
    theme(legend.position = "none", axis.text = element_text(angle=45))
```

## Conclusão
A grande maioria dos personagens são humanos, afinal é uma história criada por humanos para humanos. O restante das espécies se distribuiem de forma uniforme aproximadamente.

